臺灣高等法院刑事裁定
110年度毒抗字第288號
抗  告  人
即  受刑人  劉威  



上列抗告人即受刑人因毒品危害防制條例案件，不服臺灣桃園地
方法院中華民國110年2月5日裁定（110年度毒聲字第109號），
提起抗告，本院裁定如下：
    主  文
抗告駁回。                                              
    理  由
一、原裁定意旨略以：抗告人即受刑人劉威（下稱抗告人）前因
    違反毒品危害防制條例案件，經原審法院於民國110年1月15
    日裁定送觀察勒戒在案。而抗告人當時正在監服刑，原審法
    院乃囑託監所長官送達，並於110年1月22日由抗告人本人收
    受，依法應自上開裁定送達之日翌日即110年1月23日起算抗
    告期間5日，末日為110年1月27日，然抗告人遲至110年1月2
    9日始向監所長官提出抗告書狀，其抗告顯逾法定期間而違
    背法律上之程式，且無從補正，乃予駁回等語。
二、抗告意旨略以：其先被警察違法採尿，後已服用舌下碇自行
    參加戒癮治療，入監前已戒完毒，也久未施用第二級毒品，
    更非現行犯遭查獲，法條修改豈非本著給予自行戒毒之機會
    ？抗告人不是很懂法律，但警察違法在先怎能姑息？
三、按抗告期間，除有特別規定外，為5日，自送達裁定後起算
    ；又原審法院認為抗告權已經喪失者，應以裁定駁回之。刑
    事訴訟法第406條前段、第408條第1項前段分別定有明文。
    而期間之計算，依民法之規定。以日定期間者，其始日不算
    入，並以期間末日之終止，為期間之終止，刑事訴訟法第65
    條，民法第120條第2項、第121條第1項分別定有明文。次按
    送達於在監獄或看守所之人，應囑託該監所長官為之，刑事
    訴訟法第56條第2項定有明文。又監所與法院間無在途期間
    可言，是上訴人或抗告人在監獄或看守所，如向該監所長官
    提出上訴或抗告書狀，因不生扣除在途期間之問題，故必在
    上訴或抗告期間內提出者，始可視為上訴或抗告期間內之上
    訴或抗告；如逾期始向該監所長官提出上訴或抗告書狀，即
    不得視為上訴、抗告期間內之上訴、抗告，雖監所長官即日
    將上訴、抗告書狀轉送法院收文，因無扣除在途期間之可言
    ，其上訴、抗告仍屬已經逾期（最高法院86年度台抗字第80
    號裁定、104年度台上字第1305號判決意旨參照）。
四、經查：抗告人因違反毒品危害防制條例案件，經原審法院於
    110年1月15日以110年度毒聲字第109號裁定送觀察勒戒後，
    因抗告人已於法務部○○○○○○○執行中，原審法院依刑事訴訟
    法第56條第2項規定，將裁定正本囑託該監所長官送達抗告
    人，且由抗告人於同年1月22日親自收受等情，有上開裁定
    、原審法院送達證書在卷可稽（見原審卷第35至37頁）。則
    本案之抗告期間應自送達翌日即同年1月23日起算，計至同
    年1月27日（星期三）為期間末日，又因無在途期間規定之
    適用，則抗告期間於該日屆滿。惟抗告人竟遲至同年1月29
    日始具狀向監所長官就上開裁定聲明不服提起抗告，此有抗
    告人刑事陳情狀上之法務部○○○○○○○戒護科收受收容人訴狀
    章戳存卷可查（見原審卷第45頁），是抗告人提起抗告時顯
    已逾越前述法定抗告期間，其抗告即屬違背法律上之程式，
    且無從補正。經核原裁定以抗告人遲誤抗告期間而駁回其抗
    告，並無不當。又抗告意旨並未具體指摘原裁定以其抗告逾
    期而駁回其抗告，究有如何之違法或不當，猶以採證違法及
    已自行戒毒等原裁定適法與否為實體上之爭執，惟依「先程
    序後實體」之法理，本件抗告程序既不合法，即無須再行審
    酌實體事項，抗告人就原審駁回抗告之裁定提起抗告，為無
    理由，應予駁回。
據上論斷，應依刑事訴訟法第412條，裁定如主文。
中　　華　　民　　國　　110 　年　　3 　　月　　8 　　日
                  刑事第十一庭  審判長法　官  周煙平
                                      法　官  連育群
                                      法　官  吳炳桂
以上正本證明與原本無異。
不得再抗告。
                                      書記官  陳淑婷
中　　華　　民　　國　　110 　年　　3 　　月　　8 　　日